臺灣高等法院刑事裁定
109年度聲字第33號
聲  請  人  臺灣高等檢察署檢察官
受  刑  人  張健裕



上列聲請人因受刑人數罪併罰有二裁判以上，聲請定其應執行之
刑（聲請案號：臺灣高等檢察署108年度執聲字第2139號），本
院裁定如下：
    主  文
張健裕犯如附表所示各罪所處之刑，應執行有期徒刑貳拾年捌月
月。
    理  由
一、聲請意旨略以：上列受刑人張健裕因違反毒品危害防制條例
    等數罪，先後經判決確定如附表，經其請求檢察官聲請定應
    執行刑，爰依刑事訴訟法第477條第1項、刑法第50條第2項
    、第51條第5款規定聲請裁定等語。
二、按「裁判確定前犯數罪者，併合處罰之。但有下列情形之一
    者，不在此限：一、得易科罰金之罪與不得易科罰金之罪。
    二、得易科罰金之罪與不得易服社會勞動之罪。三、得易服
    社會勞動之罪與不得易科罰金之罪。四、得易服社會勞動之
    罪與不得易服社會勞動之罪」、「前項但書情形，受刑人請
    求檢察官聲請定應執行刑者，依第51條規定定之」、「數罪
    併罰，有二裁判以上者，依第51條之規定，定其應執行之刑
    」、「數罪併罰，分別宣告其罪之刑，依下列各款定其應執
    行者：……五、宣告多數有期徒刑者，於各刑中之最長期以上
    ，各刑合併之刑期以下，定其刑期。但不得逾30年」，刑法
    第50條第1項、第2項、第53條、第51條第5款分別定有明文
    。再者，法律上屬於自由裁量之事項，有其外部性界限及內
    部性界限，並非概無拘束。依據法律之具體規定，法院應在
    其範圍選擇為適當之裁判者，為外部性界限；而法院為裁判
    時，應考量法律之目的，及法律秩序之理念所在者，為內部
    性界限。法院為裁判時，二者均不得有所踰越。在數罪併罰
    ，有二裁判以上，定其應執行之刑時，固屬於法院自由裁量
    之事項，然仍應受前揭外部性界限及內部性界限之拘束（最
    高法院94年度台非字第233號判決意旨參照）。又刑事訴訟
    法第370條第2項「前項所稱刑，指宣告刑及數罪併罰所定應
    執行之刑」、第3項「第1項規定，於第一審或第二審數罪併
    罰之判決，一部上訴經撤銷後，另以裁定定其應執行之刑時
    ，準用之」之規定，已針對第二審上訴案件之定應執行之刑
    ，明定有不利益變更禁止原則之適用；而分屬不同案件之數
    罪併罰有應更定執行刑之情形，倘一裁判宣告數罪之刑，曾
    經定其執行刑，再與其他裁判宣告之刑定其執行刑時，在法
    理上亦應同受此原則之拘束，亦即，另定之執行刑，其裁量
    所定之刑期，不得較重於前定之執行刑加計後裁判宣告之刑
    之總和（最高法院103年度台抗字第707號、第674號裁定意
    旨參照）。
三、經查：受刑人因犯如附表所示之罪，經如附表所示法院各判
    處如附表所示之刑，均經分別確定在案，此有臺灣新北地方
    法院106年度審交訴字第201號刑事判決、108年度審訴字第6
    9號刑事判決、107年度訴字第72號刑事判決、本院107年度
    交上訴字第179號刑事判決、108年度上訴字第1651號刑事判
    決、108年度上訴字第913號刑事判決、最高法院108年度台
    上字第1582號刑事判決、108年度台上字第2538號刑事判決
    、108年度台上字第3715號刑事判決及本院被告前案紀錄表
    等在卷可參。受刑人所犯上開各罪中，有得易科罰金亦得易
    服社會勞動之罪（附表編號2），亦有不得易科罰金但得易
    服社會勞動之罪（附表編號1），復有不得易科罰金亦不得
    易服社會勞動之罪（附表編號3至50），雖已合於刑法第50
    條第1項但書規定，惟受刑人已請求檢察官聲請定其應執行
    刑，有「定刑聲請切結書」在卷可憑，自應依據刑法第50條
    第2項規定，依同法第51條規定定其應執行刑。茲檢察官聲
    請最後事實審之本院就受刑人所犯如附表所示之罪定應執行
    之刑，本院審核後認檢察官之聲請於法並無不合，爰就受刑
    人所犯如附表所示之罪，依刑法第51條第5款限制加重原則
    規定之外部性界限（即以最長期宣告刑有期徒刑16年為下限
    ，但不得逾有期徒刑30年），並參酌(1)如附表編號1至2所
    示之罪曾經臺灣新北地方法院以108年度聲字第4393號裁定
    應執行有期徒刑10月，嗣經本院以108年度抗字第2106號裁
    定抗告駁回確定；(2)如附表編號3至50所示之罪曾經本院以
    108年度上訴字第913號判決應執行有期徒刑20年，嗣經最高
    法院以108年度台上字第3715號判決上訴駁回確定等情【是
    此時裁量所定之刑期，不得較重於前定各執行刑（有期徒刑
    10月、20年）總和有期徒刑20年10月】，再考量受刑人之犯
    罪次數、情節及貫徹刑法量刑公平正義理念等情，定受刑人
    應執行之刑。
據上論斷，應依刑事訴訟法第477條第1項，刑法第50條第2項、
第53條、第51條第5款，裁定如主文。
中　　華　　民　　國　　109 　年　　1 　　月　　17　　日
                  刑事第十八庭  審判長法　官   吳炳桂
                                      法　官   葉乃瑋
                                      法　官   黃紹紘
以上正本證明與原本無異。
如不服本裁定，應於收受送達後五日內向本院提出抗告狀。
                                      書記官   朱倩儀
中　　華　　民　　國　　109 　年　　1 　　月　　17　　日
附表
編   號        1 2 3 罪   名  肇事逃逸 （肇事致人傷害逃逸罪） 毒品危害防制條例 （施用第一級毒品罪） 毒品危害防制條例 （販賣第一級毒品罪） 宣 告 刑  有期徒刑6月 有期徒刑5月 有期徒刑16年 犯罪日期  民國105年9月14日 107年7月14日18時5分許為警採尿時起回溯26小時內某時許 106年4月2日 偵查機關年度案號  臺灣新北地方檢察署106年度調偵緝字第405號 臺灣新北地方檢察署107年度毒偵字第5894號 臺灣新北地方檢察署106年度毒偵字第8111號等 最後事實審 法院 臺灣新北地方法院 臺灣新北地方法院 臺灣高等法院  案號 106年度審交訴字第201號 108年度審訴字第69號 108年度上訴字第913號  判決日期 107年2月9日 108年4月11日 108年7月11日 確定判決 法院 最高法院 最高法院 最高法院  案號 108年度台上字第1582號 108年度台上字第2538號 108年度台上字第3715號  確定日期 108年5月22日 108年8月8日 108年11月19日 是否為得易科罰金之案件  否 是 否 是否為得易服社會勞動之案件  是 是 否 備   註  臺灣新北地方檢察署108年度執字第8608號（108年度執緝字第2988號） 臺灣新北地方檢察署108年度執字第12311號（108年度執緝字第2987號） 臺灣新北地方檢察署108年度執字第17626號   編號1至2業經臺灣新北地方法院以108年度聲字第4393號裁定應執行有期徒刑10月，嗣經臺灣高等法院以108年度抗字第2106號裁定抗告駁回確定  編號3至50業經臺灣高等法院以108年度上訴字第913號判決應執行有期徒刑20年，嗣經最高法院以108年度台上字第3715號判決上訴駁回確定 
編    號  4 5 6 罪    名  毒品危害防制條例 （販賣第一級毒品罪） 毒品危害防制條例 （販賣第一級毒品罪） 毒品危害防制條例 （販賣第一級毒品罪） 宣 告 刑  有期徒刑16年 有期徒刑16年 有期徒刑15年8月 犯罪日期  106年4月3日 106年4月7日 106年5月5日 偵查機關年度案號  臺灣新北地方檢察署106年度毒偵字第8111號等 臺灣新北地方檢察署106年度毒偵字第8111號等 臺灣新北地方檢察署106年度毒偵字第8111號等 最後事實審 法院 臺灣高等法院 臺灣高等法院 臺灣高等法院  案號 108年度上訴字第913號 108年度上訴字第913號 108年度上訴字第913號  判決日期 108年7月11日 108年7月11日 108年7月11日 確定判決 法院 最高法院 最高法院 最高法院  案號 108年度台上字第3715號 108年度台上字第3715號 108年度台上字第3715號  確定日期 108年11月19日 108年11月19日 108年11月19日 是否為得易科罰金之案件  否 否 否 是否為得易服社會勞動之案件  否 否 否 備    註  臺灣新北地方檢察署108年度執字第17626號 臺灣新北地方檢察署108年度執字第17626號 臺灣新北地方檢察署108年度執字第17626號   編號3至50業經臺灣高等法院以108年度上訴字第913號判決應執行有期徒刑20年，嗣經最高法院以108年度台上字第3715號判決上訴駁回確定   
編    號  7 8 9 罪    名  毒品危害防制條例 （販賣第一級毒品罪） 毒品危害防制條例 （販賣第一級毒品罪） 毒品危害防制條例 （販賣第一級毒品罪） 宣 告 刑  有期徒刑15年6月 有期徒刑15年8月 有期徒刑15年8月 犯罪日期  106年5月5日 106年5月27日 106年6月12日 偵查機關年度案號  臺灣新北地方檢察署106年度毒偵字第8111號等 臺灣新北地方檢察署106年度毒偵字第8111號等 臺灣新北地方檢察署106年度毒偵字第8111號等 最後事實審 法院 臺灣高等法院 臺灣高等法院 臺灣高等法院  案號 108年度上訴字第913號 108年度上訴字第913號 108年度上訴字第913號  判決日期 108年7月11日 108年7月11日 108年7月11日 確定判決 法院 最高法院 最高法院 最高法院  案號 108年度台上字第3715號 108年度台上字第3715號 108年度台上字第3715號  確定日期 108年11月19日 108年11月19日 108年11月19日 是否為得易科罰金之案件  否 否 否 是否為得易服社會勞動之案件  否 否 否 備    註  臺灣新北地方檢察署108年度執字第17626號 臺灣新北地方檢察署108年度執字第17626號 臺灣新北地方檢察署108年度執字第17626號   編號3至50業經臺灣高等法院以108年度上訴字第913號判決應執行有期徒刑20年，嗣經最高法院以108年度台上字第3715號判決上訴駁回確定   
編    號  10 11 12 罪    名  毒品危害防制條例 （販賣第一級毒品罪） 毒品危害防制條例 （販賣第二級毒品罪） 毒品危害防制條例 （販賣第一級毒品罪） 宣 告 刑  有期徒刑15年6月 有期徒刑7年4月 有期徒刑15年8月 犯罪日期  106年7月21日 106年7月19日 106年5月9日 偵查機關年度案號  臺灣新北地方檢察署106年度毒偵字第8111號等 臺灣新北地方檢察署106年度毒偵字第8111號等 臺灣新北地方檢察署106年度毒偵字第8111號等 最後事實審 法院 臺灣高等法院 臺灣高等法院 臺灣高等法院  案號 108年度上訴字第913號 108年度上訴字第913號 108年度上訴字第913號  判決日期 108年7月11日 108年7月11日 108年7月11日 確定判決 法院 最高法院 最高法院 最高法院  案號 108年度台上字第3715號 108年度台上字第3715號 108年度台上字第3715號  確定日期 108年11月19日 108年11月19日 108年11月19日 是否為得易科罰金之案件  否 否 否 是否為得易服社會勞動之案件  否 否 否 備    註  臺灣新北地方檢察署108年度執字第17626號 臺灣新北地方檢察署108年度執字第17626號 臺灣新北地方檢察署108年度執字第17626號   編號3至50業經臺灣高等法院以108年度上訴字第913號判決應執行有期徒刑20年，嗣經最高法院以108年度台上字第3715號判決上訴駁回確定   
編    號  13 14 15 罪    名  毒品危害防制條例 （販賣第二級毒品罪） 毒品危害防制條例 （販賣第一級毒品罪） 毒品危害防制條例 （販賣第一級毒品罪） 宣 告 刑  有期徒刑7年10月 有期徒刑16年 有期徒刑15年8月 犯罪日期  106年8月21日 106年4月14日 106年4月25日 偵查機關年度案號  臺灣新北地方檢察署106年度毒偵字第8111號等 臺灣新北地方檢察署106年度毒偵字第8111號等 臺灣新北地方檢察署106年度毒偵字第8111號等 最後事實審 法院 臺灣高等法院 臺灣高等法院 臺灣高等法院  案號 108年度上訴字第913號 108年度上訴字第913號 108年度上訴字第913號  判決日期 108年7月11日 108年7月11日 108年7月11日 確定判決 法院 最高法院 最高法院 最高法院  案號 108年度台上字第3715號 108年度台上字第3715號 108年度台上字第3715號  確定日期 108年11月19日 108年11月19日 108年11月19日 是否為得易科罰金之案件  否 否 否 是否為得易服社會勞動之案件  否 否 否 備    註  臺灣新北地方檢察署108年度執字第17626號 臺灣新北地方檢察署108年度執字第17626號 臺灣新北地方檢察署108年度執字第17626號   編號3至50業經臺灣高等法院以108年度上訴字第913號判決應執行有期徒刑20年，嗣經最高法院以108年度台上字第3715號判決上訴駁回確定   
編    號  16 17 18 罪    名  毒品危害防制條例 （販賣第一級毒品罪） 毒品危害防制條例 （販賣第一級毒品罪） 毒品危害防制條例 （販賣第一級毒品罪） 宣 告 刑  有期徒刑15年8月 有期徒刑15年8月 有期徒刑15年8月 犯罪日期  106年4月27日 106年4月28日 106年5月5日 偵查機關年度案號  臺灣新北地方檢察署106年度毒偵字第8111號等 臺灣新北地方檢察署106年度毒偵字第8111號等 臺灣新北地方檢察署106年度毒偵字第8111號等 最後事實審 法院 臺灣高等法院 臺灣高等法院 臺灣高等法院  案號 108年度上訴字第913號 108年度上訴字第913號 108年度上訴字第913號  判決日期 108年7月11日 108年7月11日 108年7月11日 確定判決 法院 最高法院 最高法院 最高法院  案號 108年度台上字第3715號 108年度台上字第3715號 108年度台上字第3715號  確定日期 108年11月19日 108年11月19日 108年11月19日 是否為得易科罰金之案件  否 否 否 是否為得易服社會勞動之案件  否 否 否 備    註  臺灣新北地方檢察署108年度執字第17626號 臺灣新北地方檢察署108年度執字第17626號 臺灣新北地方檢察署108年度執字第17626號   編號3至50業經臺灣高等法院以108年度上訴字第913號判決應執行有期徒刑20年，嗣經最高法院以108年度台上字第3715號判決上訴駁回確定   
編    號  19 20 21 罪    名  毒品危害防制條例 （販賣第一級毒品罪） 毒品危害防制條例 （販賣第一級毒品罪） 毒品危害防制條例 （販賣第一級毒品罪） 宣 告 刑  有期徒刑15年6月 有期徒刑15年8月 有期徒刑15年8月 犯罪日期  106年5月10日 106年5月14日 106年5月15日 偵查機關年度案號  臺灣新北地方檢察署106年度毒偵字第8111號等 臺灣新北地方檢察署106年度毒偵字第8111號等 臺灣新北地方檢察署106年度毒偵字第8111號等 最後事實審 法院 臺灣高等法院 臺灣高等法院 臺灣高等法院  案號 108年度上訴字第913號 108年度上訴字第913號 108年度上訴字第913號  判決日期 108年7月11日 108年7月11日 108年7月11日 確定判決 法院 最高法院 最高法院 最高法院  案號 108年度台上字第3715號 108年度台上字第3715號 108年度台上字第3715號  確定日期 108年11月19日 108年11月19日 108年11月19日 是否為得易科罰金之案件  否 否 否 是否為得易服社會勞動之案件  否 否 否 備    註  臺灣新北地方檢察署108年度執字第17626號 臺灣新北地方檢察署108年度執字第17626號 臺灣新北地方檢察署108年度執字第17626號   編號3至50業經臺灣高等法院以108年度上訴字第913號判決應執行有期徒刑20年，嗣經最高法院以108年度台上字第3715號判決上訴駁回確定   
編    號  22 23 24 罪    名  毒品危害防制條例 （販賣第一級毒品罪） 毒品危害防制條例 （販賣第一級毒品罪） 毒品危害防制條例 （販賣第一級毒品罪） 宣 告 刑  有期徒刑15年4月 有期徒刑15年6月 有期徒刑15年4月 犯罪日期  106年4月13日 106年5月13日 106年5月18日 偵查機關年度案號  臺灣新北地方檢察署106年度毒偵字第8111號等 臺灣新北地方檢察署106年度毒偵字第8111號等 臺灣新北地方檢察署106年度毒偵字第8111號等 最後事實審 法院 臺灣高等法院 臺灣高等法院 臺灣高等法院  案號 108年度上訴字第913號 108年度上訴字第913號 108年度上訴字第913號  判決日期 108年7月11日 108年7月11日 108年7月11日 確定判決 法院 最高法院 最高法院 最高法院  案號 108年度台上字第3715號 108年度台上字第3715號 108年度台上字第3715號  確定日期 108年11月19日 108年11月19日 108年11月19日 是否為得易科罰金之案件  否 否 否 是否為得易服社會勞動之案件  否 否 否 備    註  臺灣新北地方檢察署108年度執字第17626號 臺灣新北地方檢察署108年度執字第17626號 臺灣新北地方檢察署108年度執字第17626號   編號3至50業經臺灣高等法院以108年度上訴字第913號判決應執行有期徒刑20年，嗣經最高法院以108年度台上字第3715號判決上訴駁回確定   
編    號  25 26 27 罪    名  毒品危害防制條例 （販賣第一級毒品罪） 毒品危害防制條例 （販賣第一級毒品罪） 毒品危害防制條例 （販賣第一級毒品罪） 宣 告 刑  有期徒刑15年6月 有期徒刑15年8月 有期徒刑15年6月 犯罪日期  106年6月10日 106年6月15日 106年7月23日 偵查機關年度案號  臺灣新北地方檢察署106年度毒偵字第8111號等 臺灣新北地方檢察署106年度毒偵字第8111號等 臺灣新北地方檢察署106年度毒偵字第8111號等 最後事實審 法院 臺灣高等法院 臺灣高等法院 臺灣高等法院  案號 108年度上訴字第913號 108年度上訴字第913號 108年度上訴字第913號  判決日期 108年7月11日 108年7月11日 108年7月11日 確定判決 法院 最高法院 最高法院 最高法院  案號 108年度台上字第3715號 108年度台上字第3715號 108年度台上字第3715號  確定日期 108年11月19日 108年11月19日 108年11月19日 是否為得易科罰金之案件  否 否 否 是否為得易服社會勞動之案件  否 否 否 備    註  臺灣新北地方檢察署108年度執字第17626號 臺灣新北地方檢察署108年度執字第17626號 臺灣新北地方檢察署108年度執字第17626號   編號3至50業經臺灣高等法院以108年度上訴字第913號判決應執行有期徒刑20年，嗣經最高法院以108年度台上字第3715號判決上訴駁回確定   
編    號  28 29 30 罪    名  毒品危害防制條例 （販賣第二級毒品罪） 毒品危害防制條例 （販賣第二級毒品罪） 毒品危害防制條例 （販賣第二級毒品罪） 宣 告 刑  有期徒刑7年2月 有期徒刑7年2月 有期徒刑7年2月 犯罪日期  106年4月11日 106年4月19日 106年4月21日 偵查機關年度案號  臺灣新北地方檢察署106年度毒偵字第8111號等 臺灣新北地方檢察署106年度毒偵字第8111號等 臺灣新北地方檢察署106年度毒偵字第8111號等 最後事實審 法院 臺灣高等法院 臺灣高等法院 臺灣高等法院  案號 108年度上訴字第913號 108年度上訴字第913號 108年度上訴字第913號  判決日期 108年7月11日 108年7月11日 108年7月11日 確定判決 法院 最高法院 最高法院 最高法院  案號 108年度台上字第3715號 108年度台上字第3715號 108年度台上字第3715號  確定日期 108年11月19日 108年11月19日 108年11月19日 是否為得易科罰金之案件  否 否 否 是否為得易服社會勞動之案件  否 否 否 備    註  臺灣新北地方檢察署108年度執字第17626號 臺灣新北地方檢察署108年度執字第17626號 臺灣新北地方檢察署108年度執字第17626號   編號3至50業經臺灣高等法院以108年度上訴字第913號判決應執行有期徒刑20年，嗣經最高法院以108年度台上字第3715號判決上訴駁回確定   
編    號  31 32 33 罪    名  毒品危害防制條例 （販賣第二級毒品罪） 毒品危害防制條例 （販賣第二級毒品罪） 毒品危害防制條例 （販賣第二級毒品罪） 宣 告 刑  有期徒刑7年4月 有期徒刑7年10月 有期徒刑7年4月 犯罪日期  106年4月29日 106年5月4日 106年5月12日 偵查機關年度案號  臺灣新北地方檢察署106年度毒偵字第8111號等 臺灣新北地方檢察署106年度毒偵字第8111號等 臺灣新北地方檢察署106年度毒偵字第8111號等 最後事實審 法院 臺灣高等法院 臺灣高等法院 臺灣高等法院  案號 108年度上訴字第913號 108年度上訴字第913號 108年度上訴字第913號  判決日期 108年7月11日 108年7月11日 108年7月11日 確定判決 法院 最高法院 最高法院 最高法院  案號 108年度台上字第3715號 108年度台上字第3715號 108年度台上字第3715號  確定日期 108年11月19日 108年11月19日 108年11月19日 是否為得易科罰金之案件  否 否 否 是否為得易服社會勞動之案件  否 否 否 備    註  臺灣新北地方檢察署108年度執字第17626號 臺灣新北地方檢察署108年度執字第17626號 臺灣新北地方檢察署108年度執字第17626號   編號3至50業經臺灣高等法院以108年度上訴字第913號判決應執行有期徒刑20年，嗣經最高法院以108年度台上字第3715號判決上訴駁回確定   
編    號  34 35 36 罪    名  毒品危害防制條例 （販賣第二級毒品罪） 毒品危害防制條例 （販賣第二級毒品罪） 毒品危害防制條例 （販賣第二級毒品罪） 宣 告 刑  有期徒刑7年2月 有期徒刑7年4月 有期徒刑7年4月 犯罪日期  106年6月12日 106年7月24日 106年8月7日 偵查機關年度案號  臺灣新北地方檢察署106年度毒偵字第8111號等 臺灣新北地方檢察署106年度毒偵字第8111號等 臺灣新北地方檢察署106年度毒偵字第8111號等 最後事實審 法院 臺灣高等法院 臺灣高等法院 臺灣高等法院  案號 108年度上訴字第913號 108年度上訴字第913號 108年度上訴字第913號  判決日期 108年7月11日 108年7月11日 108年7月11日 確定判決 法院 最高法院 最高法院 最高法院  案號 108年度台上字第3715號 108年度台上字第3715號 108年度台上字第3715號  確定日期 108年11月19日 108年11月19日 108年11月19日 是否為得易科罰金之案件  否 否 否 是否為得易服社會勞動之案件  否 否 否 備    註  臺灣新北地方檢察署108年度執字第17626號 臺灣新北地方檢察署108年度執字第17626號 臺灣新北地方檢察署108年度執字第17626號   編號3至50業經臺灣高等法院以108年度上訴字第913號判決應執行有期徒刑20年，嗣經最高法院以108年度台上字第3715號判決上訴駁回確定   
編    號  37 38 39 罪    名  毒品危害防制條例 （販賣第一級毒品罪） 毒品危害防制條例 （販賣第二級毒品罪） 毒品危害防制條例 （販賣第一級毒品罪） 宣 告 刑  有期徒刑15年8月 有期徒刑7年10月 有期徒刑15年8月 犯罪日期  106年4月25日 106年4月30日 106年5月3日 偵查機關年度案號  臺灣新北地方檢察署106年度毒偵字第8111號等 臺灣新北地方檢察署106年度毒偵字第8111號等 臺灣新北地方檢察署106年度毒偵字第8111號等 最後事實審 法院 臺灣高等法院 臺灣高等法院 臺灣高等法院  案號 108年度上訴字第913號 108年度上訴字第913號 108年度上訴字第913號  判決日期 108年7月11日 108年7月11日 108年7月11日 確定判決 法院 最高法院 最高法院 最高法院  案號 108年度台上字第3715號 108年度台上字第3715號 108年度台上字第3715號  確定日期 108年11月19日 108年11月19日 108年11月19日 是否為得易科罰金之案件  否 否 否 是否為得易服社會勞動之案件  否 否 否 備    註  臺灣新北地方檢察署108年度執字第17626號 臺灣新北地方檢察署108年度執字第17626號 臺灣新北地方檢察署108年度執字第17626號   編號3至50業經臺灣高等法院以108年度上訴字第913號判決應執行有期徒刑20年，嗣經最高法院以108年度台上字第3715號判決上訴駁回確定   
編    號  40 41 42 罪    名  毒品危害防制條例 （販賣第一級毒品罪） 毒品危害防制條例 （販賣第一級毒品罪） 毒品危害防制條例 （販賣第二級毒品罪） 宣 告 刑  有期徒刑15年8月 有期徒刑15年8月 有期徒刑8年4月 犯罪日期  106年5月6日 106年6月26日 106年4月21日 偵查機關年度案號  臺灣新北地方檢察署106年度毒偵字第8111號等 臺灣新北地方檢察署106年度毒偵字第8111號等 臺灣新北地方檢察署106年度毒偵字第8111號等 最後事實審 法院 臺灣高等法院 臺灣高等法院 臺灣高等法院  案號 108年度上訴字第913號 108年度上訴字第913號 108年度上訴字第913號  判決日期 108年7月11日 108年7月11日 108年7月11日 確定判決 法院 最高法院 最高法院 最高法院  案號 108年度台上字第3715號 108年度台上字第3715號 108年度台上字第3715號  確定日期 108年11月19日 108年11月19日 108年11月19日 是否為得易科罰金之案件  否 否 否 是否為得易服社會勞動之案件  否 否 否 備    註  臺灣新北地方檢察署108年度執字第17626號 臺灣新北地方檢察署108年度執字第17626號 臺灣新北地方檢察署108年度執字第17626號   編號3至50業經臺灣高等法院以108年度上訴字第913號判決應執行有期徒刑20年，嗣經最高法院以108年度台上字第3715號判決上訴駁回確定   
編   號  43 44 45 罪   名  毒品危害防制條例 （販賣第二級毒品罪） 毒品危害防制條例 （販賣第二級毒品罪） 毒品危害防制條例 （販賣第二級毒品罪） 宣 告 刑  有期徒刑8年4月 有期徒刑8年4月 有期徒刑8年4月 犯罪日期  106年5月6日 106年5月28日 106年6月12日 偵查機關年度案號  臺灣新北地方檢察署106年度毒偵字第8111號等 臺灣新北地方檢察署106年度毒偵字第8111號等 臺灣新北地方檢察署106年度毒偵字第8111號等 最後事實審 法院 臺灣高等法院 臺灣高等法院 臺灣高等法院  案號 108年度上訴字第913號 108年度上訴字第913號 108年度上訴字第913號  判決日期 108年7月11日 108年7月11日 108年7月11日 確定判決 法院 最高法院 最高法院 最高法院  案號 108年度台上字第3715號 108年度台上字第3715號 108年度台上字第3715號  確定日期 108年11月19日 108年11月19日 108年11月19日 是否為得易科罰金之案件  否 否 否 是否為得易服社會勞動之案件  否 否 否 備    註  臺灣新北地方檢察署108年度執字第17626號 臺灣新北地方檢察署108年度執字第17626號 臺灣新北地方檢察署108年度執字第17626號   編號3至50業經臺灣高等法院以108年度上訴字第913號判決應執行有期徒刑20年，嗣經最高法院以108年度台上字第3715號判決上訴駁回確定   
編    號  46 47 48 罪    名  毒品危害防制條例 （販賣第二級毒品罪） 毒品危害防制條例 （販賣第二級毒品罪） 毒品危害防制條例 （轉讓第一級毒品罪） 宣 告 刑  有期徒刑8年4月 有期徒刑8年4月 有期徒刑7月 犯罪日期  106年6月25日 106年5月9日 106年6月29日17時10分後某時許（聲請書附表略載為106年6月29日） 偵查機關年度案號  臺灣新北地方檢察署106年度毒偵字第8111號等 臺灣新北地方檢察署106年度毒偵字第8111號等 臺灣新北地方檢察署106年度毒偵字第8111號等 最後事實審 法院 臺灣高等法院 臺灣高等法院 臺灣高等法院  案號 108年度上訴字第913號 108年度上訴字第913號 108年度上訴字第913號  判決日期 108年7月11日 108年7月11日 108年7月11日 確定判決 法院 最高法院 最高法院 最高法院  案號 108年度台上字第3715號 108年度台上字第3715號 108年度台上字第3715號  確定日期 108年11月19日 108年11月19日 108年11月19日 是否為得易科罰金之案件  否 否 否 是否為得易服社會勞動之案件  否 否 否 備    註  臺灣新北地方檢察署108年度執字第17626號 臺灣新北地方檢察署108年度執字第17626號 臺灣新北地方檢察署108年度執字第17626號   編號3至50業經臺灣高等法院以108年度上訴字第913號判決應執行有期徒刑20年，嗣經最高法院以108年度台上字第3715號判決上訴駁回確定   
編    號  49 50 罪    名  毒品危害防制條例 （轉讓第一級毒品罪） 毒品危害防制條例 （持有第一級毒品罪） 宣 告 刑  有期徒刑7月 有期徒刑7月 犯罪日期  106年7月24日21時50分後某時許（聲請書附表略載為106年7月24日） 105年間某日起至106年8月21日2時止 偵查機關年度案號  臺灣新北地方檢察署106年度毒偵字第8111號等 臺灣新北地方檢察署106年度毒偵字第8111號等 最後事實審 法院 臺灣高等法院 臺灣高等法院  案號 108年度上訴字第913號 108年度上訴字第913號  判決日期 108年7月11日 108年7月11日 確定判決 法院 最高法院 最高法院  案號 108年度台上字第3715號 108年度台上字第3715號  確定日期 108年11月19日 108年11月19日 是否為得易科罰金之案件  否 否 是否為得易服社會勞動之案件  否 否 備    註  臺灣新北地方檢察署108年度執字第17626號 臺灣新北地方檢察署108年度執字第17626號   編號3至50業經臺灣高等法院以108年度上訴字第913號判決應執行有期徒刑20年，嗣經最高法院以108年度台上字第3715號判決上訴駁回確定